motorola-external-hunspell/motorola/external/hunspell/dicts/it_IT/it_IT.aff
SFX B Y 159 # seconda coniugazione regolare (-ere)
SFX B ere o ere                # pres. 1° pers. sn. (-o)
SFX B ere i [^i]ere            # \ pres. 2° pers. sn. (-i)
SFX B ere 0 iere               # / 
SFX B re 0 ere                 # pres. 3° pers. sn. (-e)
SFX B ere iamo [^i]ere         # \ pres. 1° pers. pl. (-iamo)
SFX B ere amo iere             # /
SFX B re te ere                # pres. 2° pers. pl. (-ete)
SFX B ere ono ere              # pres. 3° pers. pl. (-ono)
SFX B re vo ere                # impf. 1° pers. sn. (-evo)
SFX B re vi ere                # impf. 2° pers. sn. (-evi)
SFX B re va ere                # impf. 3° pers. sn. (-eva)
SFX B re vamo ere              # impf. 1° pers. pl. (-evamo)
SFX B re vate ere              # impf. 2° pers. pl. (-evate)
SFX B re vano ere              # impf. 3° pers. pl. (-evano)
SFX B re tti ere               # \ p.r. 1° pers. sn. (-etti)
SFX B re i ere                 # /                   (-ei)
SFX B re sti ere               # p.r. 2° pers. sn. (-esti)
SFX B ere é ere                # \ p.r. 3° pers. sn. (-é)
SFX B re tte ere               # /                   (-ette)
SFX B re mmo ere               # p.r. 1° pers. pl. (-emmo)
SFX B re ste ere               # p.r. 2° pers. pl. (-este)
SFX B re ttero ere             # \ p.r. 3° pers. pl. (-ettero)
SFX B e ono ere                # /                   (-erono)
SFX B e ò ere                  # f.s. 1° pers. sn. (-erò)
SFX B e ai ere                 # f.s. 2° pers. sn. (-erai)
SFX B e à ere                  # f.s. 3° pers. sn. (-erà)
SFX B 0 mo ere                 # f.s. 1° pers. pl. (-eremo)
SFX B 0 te ere                 # f.s. 2° pers. pl. (-erete)
SFX B e anno ere               # f.s. 3° pers. pl. (-eranno)
SFX B ere a ere                # cg.p. 1-2-3° pers. sn. (-a)
SFX B ere iate [^i]ere         # \ cg.p. 2° pers. pl. (-iate)
SFX B ere ate iere             # /
SFX B ere ano ere              # cg.p. 3° pers. pl. (-ano)
SFX B re ssi ere               # cg.i. 1-2° pers. sn. (-essi)
SFX B re sse ere               # cg.i. 3° pers. sn. (-esse)
SFX B re ssimo ere             # cg.i. 1° pers. pl. (-essimo)
SFX B re ssero ere             # cg.i. 3° pers. pl. (-essero)
SFX B 0 i ere                  # cd.p. 1° pers. sn. (-erei)
SFX B 0 sti ere                # cd.p. 2° pers. sn. (-esti)
SFX B 0 bbe ere                # cd.p. 3° pers. sn. (-ebbe)
SFX B 0 mmo ere                # cd.p. 1° pers. pl. (-emmo)
SFX B 0 ste ere                # cd.p. 2° pers. pl. (-este)
SFX B 0 bbero ere              # cd.p. 3° pers. pl. (-ebbero)
SFX B re nte ere               # p.pres. sn. (-ente)
SFX B re nti ere               # p.pres. pl. (-enti) 
SFX B ere imi [^i]ere          # \ pres. 2° pers. sn. + mi (i + mi)
SFX B ere mi iere              # / 
SFX B ere iti [^i]ere          # \ pres. 2° pers. sn. + ti (i + ti)
SFX B ere ti iere              # /
SFX B ere ici [^i]ere          # \ pres. 2° pers. sn. + ci (i + ci)
SFX B ere ci iere              # /
SFX B ere ilo [^i]ere          # \ pres. 2° pers. sn. + lo (i + lo)
SFX B ere lo iere              # /
SFX B ere ila [^i]ere          # \ pres. 2° pers. sn. + la (i + la)
SFX B ere la iere              # /
SFX B ere ili [^i]ere          # \ pres. 2° pers. sn. + li (i + li)
SFX B ere li iere              # /
SFX B ere ile [^i]ere          # \ pres. 2° pers. sn. + le (i + le)
SFX B ere le iere              # /
SFX B ere ine [^i]ere          # \ pres. 2° pers. sn. + ne (i + ne)
SFX B ere ne iere              # /
SFX B ere igli [^i]ere         # \ pres. 2° pers. sn. + gli (i + gli)
SFX B ere gli iere             # /
SFX B ere imelo [^i]ere        # \ pres. 2° pers. sn. + melo (i + melo)
SFX B ere melo iere            # /
SFX B ere imela [^i]ere        # \ pres. 2° pers. sn. + mela (i + mela)
SFX B ere mela iere            # /
SFX B ere imeli [^i]ere        # \ pres. 2° pers. sn. + meli (i + meli)
SFX B ere meli iere            # /
SFX B ere imele [^i]ere        # \ pres. 2° pers. sn. + mele (i + mele)
SFX B ere mele iere            # /
SFX B ere imene [^i]ere        # \ pres. 2° pers. sn. + mene (i + mene)
SFX B ere mene iere            # /
SFX B ere icelo [^i]ere        # \ pres. 2° pers. sn. + celo (i + celo)
SFX B ere celo iere            # /
SFX B ere icela [^i]ere        # \ pres. 2° pers. sn. + cela (i + cela)
SFX B ere cela iere            # /
SFX B ere iceli [^i]ere        # \ pres. 2° pers. sn. + celi (i + celi)
SFX B ere celi iere            # /
SFX B ere icele [^i]ere        # \ pres. 2° pers. sn. + cele (i + cele)
SFX B ere cele iere            # /
SFX B ere icene [^i]ere        # \ pres. 2° pers. sn. + cene (i + cene)
SFX B ere cene iere            # /
SFX B ere iglielo [^i]ere      # \ pres. 2° pers. sn. + glielo (i + glielo)
SFX B ere glielo iere          # /
SFX B ere igliela [^i]ere      # \ pres. 2° pers. sn. + gliela (i + gliela)
SFX B ere gliela iere          # /
SFX B ere iglieli [^i]ere      # \ pres. 2° pers. sn. + glieli (i + glieli)
SFX B ere glieli iere          # /
SFX B ere igliele [^i]ere      # \ pres. 2° pers. sn. + gliele (i + gliele)
SFX B ere gliele iere          # /
SFX B ere igliene [^i]ere      # \ pres. 2° pers. sn. + gliene (i + gliene)
SFX B ere gliene iere          # /
SFX B ere iamoci [^i]ere       # \ pres. 1° pers. pl. + ci (iamo + ci)
SFX B ere amoci iere           # /
SFX B ere iamolo [^i]ere       # \ pres. 1° pers. pl. + lo (iamo + lo)
SFX B ere amolo iere           # /
SFX B ere iamola [^i]ere       # \ pres. 1° pers. pl. + la (iamo + la)
SFX B ere amola iere           # /
SFX B ere iamoli [^i]ere       # \ pres. 1° pers. pl. + li (iamo + li)
SFX B ere amoli iere           # /
SFX B ere iamole [^i]ere       # \ pres. 1° pers. pl. + le (iamo + le)
SFX B ere amole iere           # /
SFX B ere iamone [^i]ere       # \ pres. 1° pers. pl. + ne (iamo + ne)
SFX B ere amone iere           # /
SFX B ere iamocelo [^i]ere     # \ pres. 1° pers. pl. + celo (iamo + celo)
SFX B ere amocelo iere         # /
SFX B ere iamocela [^i]ere     # \ pres. 1° pers. pl. + cela (iamo + cela)
SFX B ere amocela iere         # /
SFX B ere iamoceli [^i]ere     # \ pres. 1° pers. pl. + celi (iamo + celi)
SFX B ere amoceli iere         # /
SFX B ere iamocele [^i]ere     # \ pres. 1° pers. pl. + cele (iamo + cele)
SFX B ere amocele iere         # /
SFX B ere iamocene [^i]ere     # \ pres. 1° pers. pl. + cene (iamo + cene)
SFX B ere amocene iere         # /
SFX B ere iamogli [^i]ere      # \ pres. 1° pers. pl. + gli (iamo + gli)
SFX B ere amogli iere          # /
SFX B ere iamoglielo [^i]ere   # \ pres. 1° pers. pl. + glielo (iamo + glielo)
SFX B ere amoglielo iere       # /
SFX B ere iamogliela [^i]ere   # \ pres. 1° pers. pl. + gliela (iamo + gliela)
SFX B ere amogliela iere       # /
SFX B ere iamoglieli [^i]ere   # \ pres. 1° pers. pl. + glieli (iamo + glieli)
SFX B ere amoglieli iere       # /
SFX B ere iamogliele [^i]ere   # \ pres. 1° pers. pl. + gliele (iamo + gliele)
SFX B ere amogliele iere       # /
SFX B ere iamogliene [^i]ere   # \ pres. 1° pers. pl. + gliene (iamo + gliene)
SFX B ere amogliene iere       # /
SFX B re telo ere              # pres. 2° pers. pl. + lo (te + lo)
SFX B re teli ere              # pres. 2° pers. pl. + li (te + li)
SFX B re tela ere              # pres. 2° pers. pl. + la (te + la)
SFX B re tele ere              # pres. 2° pers. pl. + le (te + le)
SFX B re tene ere              # pres. 2° pers. pl. + ne (te + ne)
SFX B re tevelo ere            # pres. 2° pers. pl. + velo (te + velo)
SFX B re teveli ere            # pres. 2° pers. pl. + veli (te + veli)
SFX B re tevela ere            # pres. 2° pers. pl. + vela (te + vela)
SFX B re tevele ere            # pres. 2° pers. pl. + vele (te + vele)
SFX B re tevene ere            # pres. 2° pers. pl. + vene (te + vene)
SFX B re tecelo ere            # pres. 2° pers. pl. + celo (te + celo)
SFX B re teceli ere            # pres. 2° pers. pl. + celi (te + celi)
SFX B re tecela ere            # pres. 2° pers. pl. + cela (te + cela)
